【裁判字號】    98,易,274
【裁判日期】    980715
【裁判案由】    詐欺等
【裁判全文】
臺灣桃園地方法院刑事判決               98年度易字第274號
公  訴  人  臺灣桃園地方法院檢察署檢察官
被      告  戊○○原名劉杜鈺.
                      2
上列被告因詐欺等案件，經檢察官提起公訴（96年度偵續字第29
4 號），本院判決如下：
    主  文
戊○○無罪。
    理  由
一、公訴意旨：
    戊○○係喬亞實業有限公司（下稱喬亞公司）主任，丁○○
    （業經由臺灣桃園地方法院依業務侵占罪，判處有期徒刑4
    年，丁○○不服提起上訴，經台灣高等法院以97年度上易字
    第1970號判決撤銷原判決，並判處有期徒刑2 年6 月確定）
    則係亞卿工程有限公司（下稱亞卿公司）總經理，2 人竟基
    於意圖為自己不法所有及不法利益之犯意聯絡，於民國94年
    7 月23日間由戊○○代表喬亞公司與丁○○共同向甲○○等
    地主佯稱欲承租座落桃園縣大園鄉○○○段田心子小段60之
    1 、60之4 至60之8 、60之10、61之2 等地號8 筆土地，用
    以興建地上1 層之建物供倉儲使用，並與甲○○等地主約定
    不得損害原有之土地，致甲○○等地主不疑有他，陷於錯誤
    而同意出租，嗣於94年11月間，由戊○○在現場擔任監工，
    並由丁○○僱請不知情之曾亞謄、徐曉彬等人，未經過工程
    放樣，即在開土地上，竊取甲○○等人所有之沙石（含土）
    ，共計盜挖2 萬7000立方公尺，嗣經甲○○察覺有異，於95
    年1 月10日中午12時40分許，報警處理，始悉上情。因認被
    告涉犯刑法第320 條第1 項之竊盜罪嫌、第339 條第2 項之
    詐欺得利罪嫌。
二、檢察官之舉證：
（一）被告戊○○於警詢、偵查中供述：(1)被告94年7 月23日代
      表喬亞公司向告訴人甲○○等人承租座落桃園縣大園鄉○○○段田心子小段60之1 、60之4 至60之8 及60之10、61
      之2 地號等8 筆土地之事實不清楚地下一層工程為何未載
      明於土地租賃契約之事實。(2)上開於94年9 月開始動工，
      自94年10月初至95年1 月為現場工地主任且負責監工之事
      實。(3)被告知悉依原設計圖應挖5 公尺之事實等語明確（
      見95發查158 號卷第20至21頁，95他413 號卷第29至30頁
      ，96偵1339號卷第5至6頁，96偵續294號卷第20至21頁）。
（二）證人即告訴人甲○○於警詢及偵查中證述上開犯罪事實等
      語明確（見95發查158 號卷第29至31頁，95他413 號卷第
      14頁、第35至36頁，96偵1339號卷第5 至6 頁、第145 至
      148頁，第142至143頁）。
（三）證人即共同正犯丁○○於警詢中證述：被告為現場工地主
      任，代表喬亞公司在現場監工之事實等語明確（見95發查
      158 號卷第8至11頁）。
（四）證人即桃園縣政府建管課人員陳志坤證述：(1)現場砂石遭
      盜挖之事實。(2)本件挖掘依設計圖廠區僅有部分範圍，惟
      現場開挖面積沿地界線挖掘，面積比例不符常情，現場監
      造人員應能發覺之事實等語明確（見95他413 號卷第36至
      38頁）。
（五）卷附之土地租賃契約1 份，可資證明：(1)被告於94年7 月
      23 日 代表喬亞公司向告訴人甲○○等人承租座落桃園縣
      大園鄉○○○段田心子小段60之1 、60之4 至60之8 及60
      之10 、60 之12等8 筆土地之事實。(2)契約中並無載明地
      下一層工程之事實（見95發查158 號卷第32至38頁）。
（六）復有現場照片16幀、桃園縣政府（94）桃縣工建執照字第
      會園0244號建造執照、桃園縣政府盜採土石聯合查緝取締
      小組會勘紀錄表及現場照片各1份在卷可稽。
三、被告之辯解：
    訊據被告戊○○固供認代表喬亞實業有限公司去與系爭八筆
    土地之地主簽約，且確係喬亞實業有限公司的現場主任，惟
    惟堅決否認有何詐欺、竊盜或業務侵占之犯行，辯稱：伊僅
    係代表喬亞公司與地主簽約，並至工地現場監工看進度挖到
    何處回報給喬亞公司，伊約一週去一次，但94年11月間一直
    下雨，故伊並沒有去現場監工，現場負責人係丁○○等語。
四、法律依據：
（一）刑事訴訟法第154 條第1 、2 項分別規定：被告未經審判
      證明有罪確定前，推定其為無罪；犯罪事實應依證據認定
      之，無證據不得認定犯罪事實。
（二）刑事訴訟法第301 條第1 項規定：不能證明被告犯罪，應
      諭知無罪之判決。
（三）按認定犯罪事實所憑之證據，雖不以直接證據為限，間接
      證據亦包括在內；然而無論直接或間接證據，其為訴訟上
      之證明，須於通常一般之人均不致有所懷疑，而得確信其
      為真實之程度者，始得據為有罪之認定，倘其證明尚未達
      到此一程度，而有合理之懷疑存在，無從為有罪之確信時
      ，自得為無罪之判決（最高法院76年度台上字第4986號判
      例意旨參照）。
（四）按刑事訴訟法第161 條已於91年2 月8 日修正公布，其第
      1 項規定：檢察官就被告犯罪事實，應負舉證責任，並指
      出證明之方法。因此，檢察官對於起訴之犯罪事實，應負
      提出證據及說服之實質舉證責任。倘其所提出之證據，不
      足為被告有罪之積極證明，或其指出證明之方法，無從說
      服法院以形成被告有罪之心證，基於無罪推定之原則，自
      應為被告無罪判決之諭知（最高法院92年度台上字第128
      號判例意旨參照）。
五、本院之判斷：
（一）丁○○係亞卿公司總經理，經營建築、土石方挖掘業務。
      於民國94年間，喬亞公司經北區房屋仲介覓得附表一所示
      甲○○、許源舜等9 人所有土地（下稱系爭土地），計畫
      興建廠房（下稱本案廠房），而戊○○係代表喬亞實業有
      限公司（下稱喬亞公司）與地主於94年7 月23日，簽訂附
      表一之「土地租賃契約」（下稱土地租賃契約），約定由
      地主許源舜擔任喬亞公司廠房之起造人，租賃期間為94
      年1 1 月1 日起至99年10月31日止。於94年7 月24日，喬
      亞公司與亞卿公司就本案廠房簽訂承攬工程契約書，由亞
      卿公司實際負責興建本案廠房工程，惟就本案廠房向桃園
      縣政府申報之相關文件上，均以業昌營造股份有限公司（
      下稱業昌公司）為本案廠房之承造人。旋桃園縣政府於同
      年9 月30日核發本案廠房之建築執照（附表二編號2 所示
      建築執照），詎丁○○於土地租賃契約生效，本案土地由
      甲○○等人交予亞卿公司，再轉交丁○○占有以備進行施
      工時，竟基於意圖為自己不法所有之犯意，自94年9 月中
      旬某日起，除未由承造人業昌公司依建築法令先向桃園縣
      政府申報開工即擅自開工外，更未通知監造人簡錫池會同
      依核准建築執照之設計圖放樣，並報請桃園縣政府主管機
      關勘驗，即逾越核准建築執照之設計圖範圍而挖掘本案土
      地內之土石，經甲○○等人發現上情，提出異議後，其以
      雙方已簽訂土地租賃契約，並於94年10月9 日、同年月19
      日陸續簽訂協議書為由，繼續施工，遲至94年11月8 日，
      方檢具開工申請書暨剩餘土石方處理計畫等文件向桃園縣
      政府申報開工，迄至95年1 月2 日始補齊文件經桃園縣政
      府同意核准備查，惟仍未會同監造人簡錫池依核准建築執
      照之設計圖放樣施工，並報請桃園縣政府主管機關勘驗，
      而繼續挖掘本案土地內之土石。復將所挖得之土石販售予
      泰暘砂石有限公司（下稱泰暘公司），接續以上開方式，
      將其因業務關係施工挖掘所持有之土石變易持有為所有之
      意思，加以販售他人而侵占入己。嗣於95年1 月10日中午
      12時40分許，經甲○○、巫進城、陳鶴壽（地主陳松峰之
      父）等人，以丁○○盜挖本案土地內之土石，向桃園縣政
      府警察局大園分局報案，經警勘查，始發覺上情。復因監
      造人簡錫池遲未接獲業昌公司，就本案廠房開工及放樣通
      知，經前往現場勘查，發覺有超挖情形，隨於同年1 月16
      日、22日即通知桃園縣政府主管機關處理，經桃園縣政府
      會勘後，於95年1 月26日以府工建字第0950028154號函勒
      令停工，並通知桃園縣政府大圓分局調查，丁○○始停止
      挖掘本案土地內土石。丁○○前後接續挖掘本案土地內之
      土石就逾越核准建築執照設計圖範圍之超挖部分共達約
      22,021立方公尺，並以其販售與泰暘公司價格比例換算約
      新台幣（下同）5,153,292 元而侵占入己等情，業經證人
      即被害人甲○○、許源舜、巫進城指述歷歷，核與證人即
      桃園縣政府工務局建築管理課承辦人陳志坤、鄭錫巖、監
      造人簡錫池、設計建築師己○○所為證述情節大致相符，
      並有附表一所示土地租賃契約、附表二編號2 、7 至15所
      示桃園縣政府94年9 月30日府工建字第0000000000號函附
      建築執照、桃園縣政府94年11月22日府工建字第0940
      328980號處分書、己○○建築師事務所補繪標高及補標設
      基地內排水申請函暨桃園縣政府同意書、桃園縣政府95年
      1 月2 日府工建字第0000000000號函准開工、簡錫池95年
      1 月16日、同年月22日函催停工、桃園縣政府95年1 月26
      日府工建字第0950023350號函附現場會勘紀錄、桃園縣政
      府95年1 月26日府工建字第0950028154號函令業昌公司停
      工、桃園縣政府95年2 月13日第2 次會勘紀錄、桃園縣政
      府95年2 月23日府工建字第0950051238號函請改善、現場
      照片等資料為憑。復經檢察官會同相關人員於95年2 月24
      日勘驗現場，製有勘驗筆錄，暨簡錫池會勘時所提「現場
      繪測圖」、桃園縣蘆竹地政事務所97年1 月24日蘆地登字
      第0970 001014 號函附土地登記公務用謄本存卷可參。堪
      認喬亞公司確實於94年7 月23日與甲○○等人簽訂土地租
      賃契約，並於94年7 月24日與亞卿公司簽訂承攬契約，由
      甲○○等人將本案土地交予喬亞公司轉交丁○○持有中。
      丁○○自94年9 月中旬某日，除於同年9 月30日取得建築
      執照外，並陸續逾越核准之建築執照設計圖範圍而開挖本
      案土地內土石，惟未依附表二編號2 所示桃園縣政府核准
      建築執照放樣、申報開工，至同年11月8 日始向桃園縣政
      府申報開工，經桃園縣政府發覺有未經申報即行開工之違
      反建築法令情形，於同年11月22日以附表二編號7 所示處
      分書對裁處承造人業昌公司罰鍰，且因其申報開工文件闕
      漏，至95年1 月2 日始由桃園縣政府以附表二編號9 所示
      函同意核准備查。惟丁○○於申報開工後，仍遲未放樣、
      勘驗等程序，經桃園縣政府前往勘驗，並經簡錫池以附表
      二編號10、12發函許源舜、業昌公司停工，再呈報請桃園
      縣府處理，由桃園縣政府於95年1 月26日以附表二編號13
      所示函勒令停工，並經桃園縣政府於同年2 月13日會勘後
      ，於同年月24日以附表二編號15函命改善，再經檢察官於
      同年月24日前往現場勘驗，依核准建築執照可挖掘地下室
      面積為4229.78 立方公尺，而丁○○開挖範圍約等於本案
      土地之地界線，深度多超過4.5 公尺，最深處達7 公尺，
      挖掘土石約22,021立方公尺（逾越核准建築執照設計圖範
      圍之超挖部分詳如臺灣桃園地檢署95年度偵字第2313號卷
      ，下稱偵卷第186 頁，簡錫池於檢察官勘驗時提出之「現
      場繪測圖」所示之開挖線內範圍），丁○○挖掘範圍顯然
      已逾越桃園縣政府核准之建築執照設計圖範圍。是上揭事
      實，應堪認定。
（二）由上可知，本案係丁○○持有系爭土地以備進行施工時，
      在尚未依法向桃園縣政府報開工核准前，即先行逾越核准
      建築執照之設計圖範圍而挖掘系爭土地內之土石，是本案
      之主要爭點，在於被告戊○○與丁○○間，是否有竊盜或
      詐欺或業務侵占之犯意聯絡及行為分擔？經查：
    1.本件係被告戊○○代表喬亞公司與地主於94年7 月23 日
      簽訂如附表一所示之「土地租賃契約」乙節，已認定如前
      。準此，被告此部分僅係代表喬亞公司與地主簽約，而檢
      察官並未提出積極證據證明並無喬亞公司存在或該公司並
      無興建廠房之計畫，而被告戊○○自始僅係要挖取系爭土
      地之土石，而以租地為手段，以遂以竊盜、詐欺或侵占之
      犯行，是尚難以其代表簽約之客觀事實，而認被告有何上
      述竊盜、詐欺或侵占之犯行。
    2.又被告辯稱其於丁○○於挖取系爭土地土石之期間，其係
      喬亞公司工地主任，僅係代表喬亞公司現場監工，負責將
      進度回報喬亞公司，其並未實際參與僱請工人、調派人員
      、挖取土石、載運土石之竊盜或侵占行為乙節，業據證人
      丁○○於本院審理時證述甚明（見審卷第137 頁背面以下
      ），證人丁○○並證稱：伊係本件工地之現場負責人，整
      個現場有什麼事都是我來處理，戊○○他在現場看進度，
      並且需要向喬亞公司報告，現場指揮工人的都是我，開挖
      土石的流向也是我負責，不是戊○○等語（見審卷第50
      頁）。本院審酌被告戊○○於偵審中均否認曾負責挖掘、
      載運系爭土地之土石，且證人丁○○自承均係其自己挖取
      、載運土石，而檢察官並未提出任何證據證明被告戊○○
      確有於現場挖取、載運土石之行為，亦無證據證明被告與
      丁○○間有何上開犯行之犯意聯絡，是尚難證明被告有何
      挖取系爭土地土石之行為。
    3.又檢察官指稱被告於偵審中自承其案發時其係工地主任，
      且負責監工，其工作時間是早上九時至晚上六時，並負責
      管理車輛進出（見95年度發查字第158 號卷第20頁以下、
      審易卷第31頁），是顯見被告與丁○○有犯意之聯絡及行
      為之分擔云云。就此，被告復於審理時辯稱：伊係一週才
      去一次，主任只是好聽，負責的是向喬亞公司回報進度，
      而所謂的車輛管理，只是交通指揮車輛進出等語（見審卷
      第131 頁）。本院審酌被告係受雇於業主即喬亞公司至現
      場回報亞卿公司施工進度，已認定如前，故被告雖名為「
      工地主任」，並擔任「監工」，但屬承攬契約下「定作人
      」方之身份，故其所稱「主任」並非工地現場負責人，其
      所謂「監工」亦非建築法意義上上所謂之「監造」（此監
      造需由具有建築師資格之人負責依設計圖監造，見證人謝
      輝馳於審理中之證述，詳審卷第139 頁下），其僅係將亞
      卿公司施作進度回報給喬亞公司。再者，被告所稱其負責
      現場車輛管理進出，究竟具體工作內容為何？究竟係負責
      車輛指派調度或僅單純指揮交通？其是否知悉車輛載運者
      係逾建築執照之超挖部分？其係每日至現場或一週至現場
      一次？均不無疑義，亦無證據證明之，況此部分不利於己
      之供述，並無其他補強證據予以佐證，基於「罪疑唯輕」
      原則，尚難作為不利於被告之認定。
    4.另檢察官指稱本件喬亞公司蓋物流中心廠房僅係被告與丁○○一個虛設的幌子，目的是為了使地主相信有建案而將
      系爭土地出租予被告，被告確實以欺罔之手段取得土地，
      並與丁○○以挖地下室為幌子而遂其竊盜土石之行為云云
      （見審卷第149 頁背面）。惟查，據證人即建築師己○○
      於審理時證稱：本案係丁○○來跟伊接觸，說要蓋地上一
      層、地下一層廠房，伊畫設計圖，委託設計費用係二百多
      萬，因伊當時比較忙沒有監造，所以又退了百分之三十，
      所以拿了一百多萬元等語（見審卷第140 頁）。本院審酌
      本件丁○○確實有付費委託建築師繪製設計圖，並向桃園
      縣政府申請建築執照，若該租地建築僅係丁○○與被告戊○○為盜取砂石所為之障眼法，其等何以不直接於簽土地
      租約後即挖取砂石，卻仍付高達一百多萬元報酬請建築師
      繪圖並申請建築相關執照？況觀諸土地租賃契約第5 條，
      可知喬亞公司已於簽約時給付地主押租金30萬元，嗣後並
      應於94年9 月1 日、10月15日共給付高達共36 0萬元之押
      租金，若本件係假租地真盜採砂石，則何以喬亞公司或被
      告會願意在尚未取得任何利益之前，則先支付如此龐大之
      金額？由此足證喬亞公司應確實有此建築案並需租本案土
      地興建無訛。而本院復傳喚證人即喬亞公司簽約時負責人
      丙○○到庭證明該公司是否有委託被告從事此建築案？惟
      丙○○業已出境而無法到庭乙節，有其入出境資訊連結作
      業表在卷可稽（見審卷第128 頁），是尚無證據證明喬亞
      公司並無此建築案。參以檢察官並未提出證據證明喬亞公
      司確實並無此建築案計畫，故其指摘應屬臆測之詞，故尚
      難認被告有何施用詐術或名為租地建築實為竊取土石之行
      為。
    5.另本件丁○○挖取之土石之行為，檢察官亦未舉證證明被
      告戊○○受有何利益，亦未證明該土石流向及所販得之利
      益與被告有何關連，是此部分尚難認被告與同案被告丁○○有何犯意之聯絡及行為之分擔。
    6.此外，丁○○因挖取系爭土地之土石，業經本院認涉嫌業
      務侵占罪，以96年度易字第773 號判決，判處有期徒刑4
      年，嗣同案被告丁○○不服提起上訴，經台灣高等法院審
      理後，撤銷原判決，仍以其犯業務侵占罪改判有期徒刑2
      年6 月確定乙節，有該判決書在卷可稽。觀諸該判決書，
      可知該院並未認定被告戊○○與丁○○為共犯，且認本件
      確係喬亞公司為租地蓋廠房而與地主簽約，並與亞卿公司
      簽訂承攬契約，由亞卿公司負責興建廠房，嗣系爭土地交
      由丁○○占有以備施工時，其超挖系爭土地之土石等情，
      應堪認定，且與本院認定相同。由此足徵系爭土地係丁○○因業務關係所占有並乘機挖取土石，而被告戊○○僅係
      代表喬亞公司與地主簽約並監督施工進度，並未實際參與
      挖取土石之人，亦無所謂詐欺或竊盜之行為，殆無疑義。
    7.綜上，被告戊○○僅係代表喬亞公司與地主簽訂土地租賃
      契約，並至現場回報亞卿公司施作進度，並無積極證據證
      明被告有參與挖取土石之行為，或與丁○○間有何詐欺、
      竊盜或業務侵占之犯意聯絡及行為分擔，亦無證據證明本
      案並無喬亞公司存在或喬亞公司並無此建築案，僅係假土
      地租賃之情事行盜取土石之行為，是基於「罪疑唯輕」原
      則，應認此部分之犯行不能證明。
六、綜上，檢察官所提出之證據，僅能證明丁○○有業務侵占之
    事實，然並不能積極證明被告與丁○○間有何犯意之聯絡及
    行為之分擔，是檢察官所提出之證據，尚不足以使本院獲有
    超越合理懷疑之有罪確信，而得以認定被告確有被訴之詐欺
    、竊盜或業務侵占犯行。此外，復查無其他積極證據足資證
    明被告有公訴人所指此部犯罪，揆諸前揭說明意旨，本於「
    罪疑唯輕」原則，應認被告之詐欺、竊盜或業務侵占行為不
    能證明，依法自應為無罪之諭知。
據上論斷，應依刑事訴訟法第301條第1項，判決如主文。
本案經檢察官林安紜到庭執行職務。
中    華    民    國    98    年    7     月    15    日
                  刑事第一庭審判長法  官  曾淑華
                                  法  官  俞力華
                                  法  官  顧正德
以上正本證明與原本無異。
如不服本判決應於收受判決後10日內向本院提出上訴書狀，並應
敘述具體理由。其未敘述上訴理由者，應於上訴期間屆滿後20日
內向本院補提理由書 (均須按他造當事人之人數附繕本)「 切勿
逕送上級法院」。
                                  書記官  冒佩妤
中    華    民    國    98    年    7     月    23    日
┌─────────────────────────────────────────────┐
│附表一：本案喬亞公司與甲○○等人「土地租賃契約」                                          │
├────┬────────┬────┬──────────────────────────┤
│        │出租人（所有人）│代理人  │出租土地地號（持分）                                │
├────┼────────┼────┼──────────────────────────┤
│ 出租人 │甲○○          │        │桃園縣大園鄉○○○段田心子小段 61-2  地號（1/2）    │
│（甲方）├────────┼────┼──────────────────────────┤
│        │吳黃碧珠        │甲○○  │桃園縣大園鄉○○○段田心子小段 61-2  地號（1/2）    │
│        ├────────┼────┼──────────────────────────┤
│        │巫盤有妹        │巫進城  │桃園縣大園鄉○○○段田心子小段 60-8  地號（1/1）    │
│        ├────────┼────┼──────────────────────────┤
│        │許源舜          │        │桃園縣大園鄉○○○段田心子小段 60-10 地號（1/1）    │
│        │                │        │桃園縣大園鄉○○○段田心子小段 60-5  地號（1/1）    │
│        │                │        │桃園縣大園鄉○○○段田心子小段 60-1  地號（41/50）  │
│        ├────────┼────┼──────────────────────────┤
│        │許素貞          │許源舜  │桃園縣大園鄉○○○段田心子小段 60-1  地號（3/50）   │
│        ├────────┼────┼──────────────────────────┤
│        │許素秋          │許源舜  │桃園縣大園鄉○○○段田心子小段 60-1  地號（3/50）   │
│        ├────────┼────┼──────────────────────────┤
│        │許榕珊          │許源舜  │桃園縣大園鄉○○○段田心子小段 60-1  地號（3/50）   │
│        ├────────┼────┼──────────────────────────┤
│        │許福            │許明枝  │桃園縣大園鄉○○○段田心子小段 60-4  地號（1/1）    │
│        ├────────┼────┼──────────────────────────┤
│        │陳松峰          │        │桃園縣大園鄉○○○段田心子小段 60-6  地號（1/1）    │
│        │                │        │桃園縣大園鄉○○○段田心子小段 60-7  地號（1/1）    │
├────┼────────┼────┼──────────────────────────┤
│ 承租人 │喬亞實業有限公司│劉杜鈺  │                                                    │
│（乙方）│代表人：丙○○  │        │                                                    │
├────┼────────┼────┼──────────────────────────┤
│ 見證人 │許宗訓、乙○○  │        │                                                    │
├────┼────────┴────┴──────────────────────────┤
│ 備  註 │與本案有關之契約條款                                                            │
│        ├────────────────────────────────────────┤
│        │第一條、租賃土地範圍：                                                          │
│        │        甲方所有坐落桃園縣大園鄉○○○段田心子小段60-1、60-4、60-5、60-6、60-7、│
│        │        60-8、60-10 、61-2地號土地，面積共壹萬肆仟佰壹拾平方公尺，共4328.775坪│
│        │        ，甲方同意出租予乙方。                                                  │
│        │第二條、使用目的：                                                              │
│        │        （一）乙方僅得於約定事業範圍內使用租賃物。                              │
│        │        （二）約定事業範圍：倉儲（以建照申請項目為準）。                        │
│        │第三條、租賃期限：                                                              │
│        │        甲、乙雙方洽定為伍年，自94年11月1日起至99年10月31日止。                 │
│        │第六條、甲方同意由「許源舜」為代表作為乙方建造廠房之起造人，甲方之代表並應配合乙│
│        │        方申請廠房之各項手續，不得藉故刁難。若因可歸責於甲方之代表之事由致無法完│
│        │        成廠房申請手續，甲方及代表須就乙方所受損害負連帶賠償責任。廠房建造費由乙│
│        │        方負擔。                                                                │
│        │第七條、契約失效日期：                                                          │
│        │        本契約之生效日期為94年11月1日，租金自該日起算。                         │
└────┴────────────────────────────────────────┘
┌─────────────────────────────────────────────┐
│附表二：                                                                                  │
├──┬────┬───────┬─────────────────────────────┤
│編號│ 日  期 │ 事  件       │內容要旨                                                  │
│    │(年月日)│              │                                                          │
├──┼────┼───────┼─────────────────────────────┤
│ 1  │94.07.23│甲○○與喬亞公│詳如付表一                                                │
│    │        │司簽定本案土地│                                                          │
│    │        │租賃契約書    │                                                          │
├──┼────┼───────┼─────────────────────────────┤
│ 2  │94.09.30│桃園縣政府核准│桃園縣政府94年9 月30日府工建字第0000000000號函            │
│    │        │建築執照函（發├─────────────────────────────┤
│    │        │給出名起造人「│受文者：許源舜                                            │
│    │        │許源舜」）    │主旨：台端申請大園鄉○○○段田心子小段60-1等8 筆地號建造執│
│    │        │              │      照乙案，復請查照。                                  │
│    │        │              │說明：                                                    │
│    │        │              │  一、復台端九十四年九月十九日建造執照申請書。            │
│    │        │              │  二、經核申請書圖尚符規定，准予發給建造執照。請依照規定於│
│    │        │              │      六個月內提出開工報告申報開工，並應由建築師負責監造，│
│    │        │              │      確實依執照核准圖樣及說明書施工。                    │
│    │        │              │  三、茲檢送規費繳納單一式四份，請依照規定向本府支付課繳納│
│    │        │              │      後（台銀派駐收款處）繳納後，憑收據向本局工務局建築管│
│    │        │              │      理課領取執照及申請圖書副本，如自接到本通知起三個月不│
│    │        │              │      來領取者該執照予以註銷。                            │
│    │        │              │  四、承造人應按時依桃園縣建築管理自治條例第二十七條及營造│
│    │        │              │      業法第四十一條規定申報勘驗。                        │
│    │        │              │  五、本建築物供公眾使用建築物（加註建照）                │
│    │        │              │  六、應於屋頂版勘驗前辦妥消防審查手續（加註建照）        │
│    │        │              │  七、電話及自來水配線管圖屋頂版勘驗前應向電信局及自來水公│
│    │        │              │      司申請後方得勘驗（加註建照）                        │
│    │        │              │  八、屋頂版勘驗前檢附電氣審查完竣證明（加註建照）        │
│    │        │              │  九、申報開工必須檢附營建剩餘土石方之處理計畫（加註建照）│
│    │        │              │  十、申報開工時檢附預鑄式建築物污水處理設施審定登記文件及│
│    │        │              │      設施成品照片，場鑄部份由設計建築師簽證，並於申請使用│
│    │        │              │      執照時，檢附現場施工照片（加註建照）                │
│    │        ├───────┼─────────────────────────────┤
│    │        │建築執照文號暨│建築執照文號：（94）桃縣工建執照字第會園02447號府工建字第 │
│    │        │記載要項      │0000000000號                                              │
│    │        │              ├─────────────────────────────┤
│    │        │              │(一)起造人：許源舜                                          │
│    │        │              │(二)設計人：己○○（輝池建築師事務所）                      │
│    │        │              │(三)基地概要（節錄）                                        │
│    │        │              │  1.地號：大園鄉○○○段田心子小段60-1地號等8 筆如附表（註│
│    │        │              │    ：即附表一所示）                                      │
│    │        │              │  2.基地面積合計：14,310㎡                                │
│    │        │              │(四)建築物概要（節錄）                                      │
│    │        │              │  1.層棟戶數：地上1 層／地下1 層／1 幢／1 棟／1 戶        │
│    │        │              │  2.法定空地面積：5,724㎡                                 │
│    │        │              │  3.建 蔽 率：41.58%                                      │
│    │        │              │  4.總樓地板面積：10,179.63㎡                             │
│    │        │              │  5.容 積 率：71.14%                                      │
│    │        │              │  6.構造種類：鋼骨RC造                                    │
│    │        │              │(五)規定開工期限：領照後六個月內開工                        │
│    │        │              │  發   照   日：94年9 月29日                              │
│    │        │              │  核准開工日期：95年1 月4 日（註：係經核准後填載／核准文號│
│    │        │              │              ：0000000000）                              │
│    │        │              │  預定竣工日期：95年10月4 日（註：係經核准後填載／核准文號│
│    │        │              │              ：0000000000）                              │
│    │        │              │(六)建築概要                                                │
│    │        │              │  1.地下1 層：申請面積4229.78 ㎡／高度4.5m／              │
│    │        │              │    用    途：防空避難室                                  │
│    │        │              │  2.地上1 層：申請面積5949.85㎡／高度9.0m／               │
│    │        │              │    用    途：C2廠房／G2辦公室／幫浦室.發電機房.配電室    │
│    │        │              ├─────────────────────────────┤
│    │        │              │建築執照卷宗之「桃園縣政府施工管理登錄表 (94) 桃縣工建執照│
│    │        │              │字第會園02447 號）」記載之監造人、承造人                  │
│    │        │              │(一)監造人：簡錫池／簡錫池建築師事務所                      │
│    │        │              │(二)承造人：潘秋棻／業昌營造（股）公司                      │
├──┼────┼───────┼─────────────────────────────┤
│ 3  │94.10.9 │地主許源舜等人│【協議書】（簡稱：94.10.9喬亞與地主協議書）               │
│    │        │因喬亞公司疑有├─────────────────────────────┤
│    │        │未按建築執照施│甲乙雙方就94年7 月23日所簽訂之土地租賃契約所產生之疑慮做  │
│    │        │工之爭議之「協│如下協議：                                                │
│    │        │議書」        │  1.乙方願將建築執照相關之圖樣及說明等資料交甲方之代理人許│
│    │        │              │    源舜送交專業建築師到施工現場審核，是否按建築執照施工。│
│    │        │              │  2.若施工有違反建築執照之相關資料，甲方得終止租約，並請求│
│    │        │              │    損害賠償。                                            │
│    │        │              │  3.若施工符合建築執照之相關資料，甲乙雙方則續行94年7 月23│
│    │        │              │    日所簽訂之土地租賃契約，雙方並就有關疑慮另定附件。    │
│    │        │              │  4.甲乙雙方約定10月16日前甲方至乙方瞭解乙方營業狀況。    │
│    │        │              │  5.本合約履行時，甲乙雙方約定94年10月23日公證。          │
│    │        │              │  6.違約處罰：                                            │
│    │        │              │    甲乙雙方若藉故拖延違反第四條之規定時，則違約一方需給│
│    │        │              │      付他方懲罰性違約金10萬元。                          │
│    │        │              │    甲乙雙方若藉故拖延違反第5 條之規定時，則違約一方需給│
│    │        │              │      付他方懲罰性違約金20萬元整。                        │
│    │        │              │  7.本協議書作為94年7 月23日所簽訂土地租賃契約之附件（附件│
│    │        │              │    一）與契約同等效力。                                  │
│    │        │              │甲方：代理人許源舜                                        │
│    │        │              │乙方：代理人劉杜鈺                                        │
├──┼────┼───────┼─────────────────────────────┤
│ 4  │94.10.19│部分地主（許源│【協議書】（簡稱：94.10.19部分地主與喬亞及被告轉包協議書）│
│    │        │舜、陳松峰）、├─────────────────────────────┤
│    │        │喬亞公司、劉杜│立協議書人：許源舜、陳松峰（下稱甲方）                    │
│    │        │鈺、丁○○間之│            喬亞實業有限公司（下稱乙方）                  │
│    │        │轉包協議書    │            劉杜鈺、丁○○（下稱丙方）                    │
│    │        │              │本協議書係就甲乙雙方前於九十四年七月二十三日簽訂之租賃契約│
│    │        │              │及九十四年十月九日之協議書，嗣後之延續協議，再於本協議書當│
│    │        │              │日協議條件如下：                                          │
│    │        │              │一、甲乙雙方前於94年7 月23日簽訂之租賃契約因土地所有權人眾│
│    │        │              │    多，為免滋生爭議，經協議推由許源舜、陳松峰為出租人代表│
│    │        │              │    ，全權委由許源舜、陳松峰與乙方接洽相關承租及廠房興建事│
│    │        │              │    宜。日後其餘地主如有疑慮應向該兩名代表直接接洽，透過兩│
│    │        │              │    名代表與乙方協議，而不得直接與乙方聯繫，然如有協調會議│
│    │        │              │    ，其餘出租人及地主有可參與之權。                      │
│    │        │              │二、因前雙方致生誤會導致工程延誤，故乙方先前應於94年10月15│
│    │        │              │    日兌現之支票（280 萬元押租金）經協議後，由甲方推派之起│
│    │        │              │    造人許源順與業昌營造有限公司業昌公司簽訂承攬和約書後，│
│    │        │              │    即由業昌公司向相關單位申請開工執照，待開工執照核發後15│
│    │        │              │    日內一次付清。                                        │
│    │        │              │三、為保障甲方之權益，關於第二條之約定雙方協議由丙方之陳政│
│    │        │              │    孝開立同額之商業本票供甲方收執，乙方如未於期限內（開工│
│    │        │              │    執照核發後15日內）付清押租金，甲方即得持票據為追索。  │
│    │        │              │四、為求工程順遂進行，甲方起造人許源舜與業昌公司簽訂之工程│
│    │        │              │    承攬合約，經協議甲方同意業昌公司可將該興建工程轉由丙方│
│    │        │              │    丁○○經營之亞卿工程有限公司承包，而亞卿工程有限公司同│
│    │        │              │    意無償、無條件將該廠房興建完成，而就該興建工程之一切工│
│    │        │              │    程款項概與甲方全體（含起造人）無涉，如有工程款項事宜概│
│    │        │              │    由乙丙方負責。然甲方保證日後絕無其他地主及出租人之外力│
│    │        │              │    介入而再致工程延誤或停工。                            │
│    │        │              │五、關於租金給付起算日，甲乙雙方同意更改94年12月1 日起算，│
│    │        │              │    其餘約定不變。                                        │
│    │        │              │六、如該廠房興建工程因乙丙方之事故至工程無法完成，乙丙方同│
│    │        │              │    意將該押租金全數由甲方沒收，並願意回復原狀。          │
│    │        │              │七、乙方並同意開工執照核發後始可再動工，而就本工程如有疑慮│
│    │        │              │    應會同建築師、甲乙丙等四方共同協議，並為備忘錄。      │
│    │        │              │八、關於本日之協議，丙方二人同意就甲乙雙方前於94年7 月23日│
│    │        │              │    簽訂之租賃契約及94年10月9 日之協議書為乙方之連帶保證人│
│    │        │              │    ，願負該約定及民法連帶保證責任。                      │
├──┼────┼───────┼─────────────────────────────┤
│ 5  │94.10.26│業昌公司因應94│授權書（業昌公司授權黃福城授權書）內容：                  │
│    │        │.10.19部分地主├─────────────────────────────┤
│    │        │與喬亞及被告轉│授權黃福成先生代理本公司簽立本公司承攬許源舜廠房興建工程拋│
│    │        │包協議書所為之│棄切結書，恐空口無憑，特例此授權殊為據。                  │
│    │        │拋棄法定抵押權├─────────────────────────────┤
│    │        │切結書        │放棄切結書（業昌公司拋棄法定抵押權）內容：                │
│    │        │              ├─────────────────────────────┤
│    │        │              │業昌公司因承攬許源舜廠房興建工程，今願拋棄該既物之法定抵押│
│    │        │              │權，亦保證不得以工程為擔保向第三人借貸款項，恐空口無憑，故│
│    │        │              │立書為憑。                                                │
├──┼────┼───────┼─────────────────────────────┤
│ 6  │94.11.08│開工申請書    │開工申請書暨剩餘土石方處理計畫                            │
├──┼────┼───────┼─────────────────────────────┤
│ 7  │94.11.22│縣政府以業昌公│桃園縣政府94.11.22府工建字第0940328980號處分書            │
│    │(28)    │司就本案未經備├─────────────────────────────┤
│    │        │查即擅自動工裁│主旨：受處分人業昌營造股份有限公司 (94) 桃縣工建執照字第會│
│    │        │處該公司罰緩  │      園2447號建築工程建築物施工計畫書未經備查即擅自動工拆│
│    │        │              │      除，違反建築法第五十六條估定，爰依同法第八十七條規定│
│    │        │              │      處以罰鍰新臺幣玖仟元整，如有違反建築法第五十八條（危│
│    │        │              │      害公共安全者）規定情事，將由貴公司負一切責任，請查照│
│    │        │              │      。                                                  │
│    │        │              │說明：（節錄）                                            │
│    │        │              │  一、受處分人：(一)業昌營造股份有限公司。…。              │
│    │        │              │  二、違法事實：依據貴公司94年11月08日建築師簽證現況相片及│
│    │        │              │      先行動工切結書。                                    │
│    │        │              │  三、理由及法令依據：查本工程未經備查即先行動工拆除，已違│
│    │        │              │      反建築法第五十六條規定。                            │
│    │        │              │  四、證據：依據貴公司94年11月8 日先行動工切結書、現況照片│
│    │        │              │      及建築物施工計畫書（營建混合物處理計畫書）。        │
│    │        │              │  五、…。                                                │
├──┼────┼───────┼─────────────────────────────┤
│ 8  │94.12.06│己○○建築師就│94年12月06日己○○建築師事務所「平面圖補標高程」申請書    │
│    │        │本案設計圖申請│主旨：起造人許源舜先生委託本所94桃縣工建執照字第會園圍0244│
│    │        │補繪標高及補標│      7 號建照執照，因平面圖補標高程，如圖所示，懇請核准。│
│    ├────┤設基地內排水申├─────────────────────────────┤
│    │94.12.07│請函暨縣府同意│桃園縣政府94年12月07日府建工建字第0940343057號函          │
│    │        │書（惟均未變更│主旨：貴事務所94桃縣工建執照字第會園02447 號建築執照，申請│
│    │        │原建築藍圖之設│      於平面圖補標高程一案，本府准予更正備查，復請查照。  │
│    ├────┤計）          ├─────────────────────────────┤
│    │94.12.14│              │94年12月13日己○○建築師事務所「補標設基地內排水」申請書  │
│    │        │              │主旨：起造人許源舜先生委託本所申請之94桃縣工建執照字第會園│
│    │        │              │      2447號建照執照，擬補標設基地內排水，如圖所示，懇請核│
│    │        │              │      准。                                                │
│    ├────┤              ├─────────────────────────────┤
│    │94.12.15│              │桃園縣政府94年12月15日府建工建字第0940351842號函          │
│    │        │              │主旨：貴事務所設計94年桃縣工建執照地會園2447號建築執照，申│
│    │        │              │      請補標設基地內排水一案，本府准予更正備查，復請查照。│
├──┼────┼───────┼─────────────────────────────┤
│ 9  │95.01.02│縣政府核准開工│桃園縣政府95年1 月2 日府工建字第0000000000號函            │
│    │        │              ├─────────────────────────────┤
│    │        │              │主旨：台端申請（94）桃縣工建執照字第會園02447 號建築工程開│
│    │        │              │      工暨營建剩餘土石方處理計畫書乙案，復請查照。        │
│    │        │              │說明：                                                    │
│    │        │              │  一、依據貴公司九十四年十一月八日開工申請書暨剩餘土石方處│
│    │        │              │      理計畫書辦理。                                      │
│    │        │              │  二、本局未派員勘查，監造人應負責勘驗承造人應核准圖樣施工│
│    │        │              │      。                                                  │
│    │        │              │  三、本案依本府93年3 月1 日府工建字第0930045252號函示請於│
│    │        │              │      申報一樓頂版勘驗時檢附電信、自來水、電器及消防等設備│
│    │        │              │      審查許可證明文件備查加註建照。                      │
│    │        │              │  四、本案依內政部營建署90年1 月20日台9082274 號函辦理。請│
│    │        │              │      於申報放樣時檢附剩餘土石方堆置證明文件（施工中產生之│
│    │        │              │      營建混合物處理計畫書）加註建照。                    │
│    │        │              │  五、本案已先行動工，並依本府九十四年十一月二十八日處份書│
│    │        │              │      繳交罰款在案。                                      │
│    │        │              │  六、依行政與技術分離之原則本案申請剩餘土石方處理計畫由建│
│    │        │              │      築師與相關技師負責，本府依「桃園縣營建剩餘土石方管理│
│    │        │              │      要點」規定予以備查。                                │
│    │        │              │  七、本案管制之營建剩餘土石方土質為B4，數量為4454立方公尺│
│    │        │              │      流向管制編號為BEJ21732，運送憑證序號為Ｚ0000000000 號│
│    │        │              │      至Ｚ0000000000 號（依鬆方數量），請承造人據以製作運送│
│    │        │              │      憑證四聯單，並於基礎勘驗時檢附彙整完成之處理記錄表及│
│    │        │              │      運送憑證副聯送府備查，並依兩階段網路申報方式上網登錄│
│    │        │              │      （網址：略）。                                      │
│    │        │              │  八、剩餘土石方應確實運送至申報之收容處「西濱快速公路（WH│
│    │        │              │      09-2標）51K+198-54K+425 側車道新建工程」，且不得有造│
│    │        │              │      成二次公害之情形。                                  │
│    │        │              │  九、若涉變更處理計畫時，應另行報府備查後始得為之。      │
│    │        │              │  十、檢還建築執照正本一只。                              │
│    │        │              │  十一、運載車輛應確實依道路交通管理處罰條例第29-2條之規定，│
│    │        │              │      裝載貨物不得有超載之情事。                          │
│    │        │              │  十二、本案因申請人補正資料故誤公文處理時效，如有因造成申請│
│    │        │              │      人工程延誤由申請人全權負責。                        │
│    │        │              │正本：許源舜  君                                          │
│    │        │              │副本：業昌營造股份有限公司、簡錫池建築師事務所、亞卿工程有│
│    │        │              │      限公司、桃園縣政府稅捐稽徵處、桃園縣政府警察局、本府│
│    │        │              │      工務局建築管理課                                    │
├──┼────┼───────┼─────────────────────────────┤
│ 10 │95.01.16│監造人簡錫池建│簡錫池95年1 月16日函（下稱：監造人第一次停工函）          │
│    │        │築師以承造人業├─────────────────────────────┤
│    │        │昌公司未放樣即│受文者：業昌營造股份有限公司                              │
│    │        │動工之第一次函│副本受文者：許源舜                                        │
│    │        │請起造人業昌公│主  旨：貴公司承作許源舜桃園縣田心子段田心子小段601-等8筆 │
│    │        │司停工函      │        土地地號營建工程請先放樣再挖土。                  │
├──┼────┼───────┼─────────────────────────────┤
│ 11 │95.01.26│縣政府經民眾陳│桃園縣政府95年1 月26日府工建字第0950023350號函            │
│    │        │報前往現場會勘├─────────────────────────────┤
│    │        │紀錄          │主旨：檢送本局95年1 月16日下午2 時30分「大園鄉○○路○段77│
│    │        │              │      號旁」（94桃縣工建會園02447 號；大園鄉○○○段田心小│
│    │        │              │      段60-1等八筆地號土地）挖取土石會勘紀錄乙份，請查照。│
│    │        │              │說明：依據95年1 月 16日建管便簽辦理。                     │
│    │        │              │正本：詳如簽到簿出列席人員                                │
│    │        │              │副本：工務局                                              │
│    │        │              ├─────────────────────────────┤
│    │        │              │會勘紀錄【案由：民眾陳報土石採取案現勘紀錄】              │
│    │        │              │一、時間：95年1 月16日下午2 時30分                        │
│    │        │              │二、地點：大園鄉○○路○段77號旁工地 (94)桃縣工建會園0244 │
│    │        │              │    7號                                                   │
│    │        │              │三、與會人員：詳如簽到簿。                                │
│    │        │              │四、會議結論：                                            │
│    │        │              │    1.經查本案未依建築法第五十六條規定申報放樣勘驗，而先行│
│    │        │              │      施工，本府將依建築法第八十七條規定處分。            │
│    │        │              │    2.請起承監造人儘速補正放樣計畫，俾憑本府查明是否有超挖│
│    │        │              │      情形。                                              │
│    │        │              │    3.土石方流向請確依營建剩餘土石方計畫書內容執行流向管制│
│    │        │              │      。                                                  │
│    │        │              │簽報簿（與會人員）：                                      │
│    │        │              │工務局：（略）／城鄉發展局：（略）／地政局：（略）／環保局│
│    │        │              │：（略）／工商局（略）／亞卿工程：丁○○／收土單位：鋸邦營│
│    │        │              │造：陳祺霖、霖廷峰。                                      │
├──┼────┼───────┼─────────────────────────────┤
│ 12 │95.01.22│監造人簡錫池建│簡錫池95年1 月22日函（下稱：監造人第二次停工函）          │
│    │        │築師以承造人業├─────────────────────────────┤
│    │        │昌公司未放樣即│受文者：業昌營造股份有限公司                              │
│    │        │動工之第二次函│副本受文者：許源舜                                        │
│    │        │請起造人業昌公│主旨：貴公司承做許源舜君桃園縣田心子段田心子小段60-1等8 筆│
│    │        │司停工函      │      土地地號之營建工程，其放樣工程雖未完成，但現場地盤已│
│    │        │              │      經可以確定超挖，請立即停工，等待放樣完成並向縣政府工│
│    │        │              │      務局完成備查核可，才可復工。                        │
├──┼────┼───────┼─────────────────────────────┤
│ 13 │95.01.26│桃園縣政府勒令│桃園縣政府95年1 月26日府工建字第0950028154號函            │
│    │        │業昌公司停工函├─────────────────────────────┤
│    │        │              │主旨：貴公司承造本縣大園鄉「許源舜廠房新建工程」建照號碼 (│
│    │        │              │      94) 桃縣工建字第會園02447 號，查有違反建築法58條之情│
│    │        │              │      事，自文到之日起勒令停工，詳如說明，請查照。        │
│    │        │              │說明：                                                    │
│    │        │              │  一、依據簡錫池建築師事務所（監造人）95年1 月23日函辦理。│
│    │        │              │  二、本府前於95年1 月16日下午2 時30分派員前往旨揭工地現場│
│    │        │              │      勘查（95年1 月26日府工建字第09500233501 號函諒達），│
│    │        │              │      因案涉違反建築法第56條規定放樣未經許可先行動工，爰依│
│    │        │              │      同法第87條規定處分（95年1 月26日府工建字第0950002335│
│    │        │              │      0 號）在案，合先敘明。                              │
│    │        │              │  三、本案因放樣未經報准經監造人申復貴公司有不當超挖情事，│
│    │        │              │      本案依建築法第58條規定請於文到日起勒令停工，本案執照│
│    │        │              │      並與列管，並請起承監造人依法完成放樣、開挖範圍及土方│
│    │        │              │      數量審認經會勘認定後始准開工。                      │
│    │        │              │  四、副本抄送桃園縣警察局大園分局，請貴轄單位就近協助稽查│
│    │        │              │      ，本案如有未解除停工前違法復工情事經制止不從者，請惠│
│    │        │              │      予協助蒐證並通知本府。                              │
│    │        │              │正本：業昌營造股份有限公司                                │
│    │        │              │副本：桃園縣政府大園分局、許源舜君、簡錫池建築師事務所、公│
│    │        │              │      務局建管課                                          │
│    │        ├───────┼─────────────────────────────┤
│    │        │縣政府以業昌公│桃園縣政府95年1 月26日府工建字第0950029336號處分書        │
│    │        │司就本案施工放├─────────────────────────────┤
│    │        │樣未經勘驗備查│主旨：受處分人業昌公司94桃縣工建字第會園02447 號建築工程施│
│    │        │即擅自動工裁處│      工放樣未經勘驗備查，即先行動違反建築法第56條規定，援│
│    │        │該公司罰緩    │      依同法第87條處以新臺幣9,000 元罰鍰，如有違反建築法第│
│    │        │              │      58條（危害公共安全）規定情事，將由貴公司負責一切責任│
│    │        │              │      。                                                  │
│    │        │              │說明：                                                    │
│    │        │              │  一、受處分人：(一)名稱：業昌營業股份有限公司。(二)…。      │
│    │        │              │  二、違法事實：依據本府95年1 月16日下午2 時30分，稽查貴公│
│    │        │              │      司承造「許源舜廠房新建工程」94桃建工建字第會園02447 │
│    │        │              │      號工地，工程放樣申報未經備查即擅自動工。            │
│    │        │              │      (一)理由及法令依據：查本案工程放樣申報未經備查，即先行│
│    │        │              │        動工，已經違反建築法第56條規定。                  │
│    │        │              │      (二)證據：依據本府95年1 月16日下午2 時30分查貴公司承造│
│    │        │              │       「 許源舜廠房新建工程」94桃縣工建字第會園02447 號工│
│    │        │              │        地會勘紀錄。                                      │
│    │        │              │      (三)繳款方式及地點：…。                              │
│    │        │              │      (四)應辦事項：應加強工地安全之維護管理，如有違反建築法│
│    │        │              │        第58條（危害公共安全者）或91條規定情事，依法將由貴│
│    │        │              │        公司負責一切責任，請儘速辦妥建築物施工勘驗申報手續│
│    │        │              │        送府備查。                                        │
│    │        │              │      (五)…。                                              │
│    │        │              │正本：業昌營造股份有限公司                                │
│    │        │              │副本：簡錫池建築師事務所、亞卿工程有限公司、本府環境保護局│
│    │        │              │      、工務局建管課。                                    │
├──┼────┼───────┼─────────────────────────────┤
│ 14 │95.02.13│縣政府以有疑似│「許源舜廠房新建工程」疑似超挖土石案會勘簽到簿            │
│    │        │超挖土石之情第├─────────────────────────────┤
│    │        │二次會勘      │一、會勘時間：95年2 月13日下午2 時。                      │
│    │        │              │二、地點：大園鄉○○路○ 段77號旁工地。                    │
│    │        │              │三、出席單位及人員：如報到簿。                            │
│    │        │              │四、會勘紀錄：                                            │
│    │        │              │    (一)（工商發展局）本案係經目的事業主管機關核准之施作，其│
│    │        │              │      衍生之土石挖掘及外運行為，會請依主管法令予以核處，非│
│    │        │              │      屬土石採取法管理範疇。                              │
│    │        │              │    (二)（監造單位）經本事務所委託實測結果，本案目前挖掘實測│
│    │        │              │      圖如附件一，其超挖面積約4,000 ㎡，深度約5.2M，共計超│
│    │        │              │      挖25,000㎡。                                        │
│    │        │              │    (三)（承包商）承商目前所挖掘之全部土方，因數量眾多尚須統│
│    │        │              │      計查明。                                            │
│    │        │              │    (四)（工務局）                                          │
│    │        │              │      1.經現勘結果，現勘超挖部份，疑似涉及非本案基地之大園│
│    │        │              │        鄉○○○段田心子小段58-4部份土地。                │
│    │        │              │      2.目前基地部份圍籬損壞，請承商儘速修復。            │
│    │        │              │      3.請監造單位提供更詳細之現況實測圖（標示尺寸數據）。│
│    │        │              │      4.請起承監造人提報本案後續改善計畫及開挖部份之土石流│
│    │        │              │        向。                                              │
│    │        │              │      5.請起承監造人加強本工地之公安維護，並付管理之責。  │
│    │        │              │報到簿參與人員：                                          │
│    │        │              │工務局：（略）／工商發展局：（略）／設計人：己○○／監造人│
│    │        │              │：簡錫池／地主代表：許源舜、陳松峰、甲○○、巫進城／營造廠│
│    │        │              │：黃福城／施作單位：丁○○。                              │
├──┼────┼───────┼─────────────────────────────┤
│ 15 │95.02.23│縣府命改善計畫│桃園縣政府95年2月23日府工建字第0950051238號函             │
│    │        │              │主旨：檢送本局95年2 月13日下午2 時「許源順廠房新建工程」（│
│    │        │              │      94桃縣工建會園02447 號；大園鄉○○○段田心子小段60-1│
│    │        │              │      等八筆土地）疑似超挖土石按會勘紀錄一份並報改善計畫，│
│    │        │              │      請查照。                                            │
│    │        │              │說明：                                                    │
│    │        │              │  一、依據95年2月8日府工建字第0950035664號函辦理。        │
│    │        │              │  二、請起承監造人於3 月2 日前依建築法58條提出改善（修改）│
│    │        │              │      計畫並函下列文件送府核備，否則由本府依建築法、建築師│
│    │        │              │      法、營造業法及營建剩餘土石方自治條例相關規定辦理。  │
│    │        │              │      (一)現況實測報告：                                    │
│    │        │              │        1.實測圖含深度及位置等必要尺寸。                  │
│    │        │              │        2.核准開挖面積、數量計算是及超挖範圍數量。        │
│    │        │              │        3.現況照片。                                      │
│    │        │              │        4.其他必要文件。                                  │
│    │        │              │      (二)土石流向說明（含實際運送土石種類、數量及運棄地點）│
│    │        │              │  三、副本抄送本府工商發展局及城鄉發展局（請視同正本處理）│
│    │        │              │      ，本案經現勘結果因開挖範圍已經超過建造執照及開工計畫│
│    │        │              │      核准之範疇，請查明盜濫採事宜依權管法令核處並通知本局│
│    │        │              │      ，另副抄桃園縣政府警察局大園分局，本案前以95 年1月26│
│    │        │              │      日府工建字第0950028154號函（諒達）勒令停工並請貴轄就│
│    │        │              │      近協助稽查，倘未經解除停工前違法復工經制止不從者，請│
│    │        │              │      惠予協助蒐證並通知本府。                            │
├──┼────┼───────┼─────────────────────────────┤
│ 16 │95.02.24│檢察官現場勘驗│勘驗筆錄                                                  │
│    │        │              ├─────────────────────────────┤
│    │        │              │(一)勘驗情形：                                              │
│    │        │              │  1.建築師簡錫池提供之「現場實測圖」在比照現場狀況，現場挖│
│    │        │              │    掘面積沿圍籬挖掘，與原應建築之3 公尺線及建物結構線明顯│
│    │        │              │    不符。令工務局建管課及大園分局就現場挖掘臨界線及挖掘縱│
│    │        │              │    深及現場實況拍照留存送署參辦。                        │
│    │        │              │  2.入口處是否涉及回填廢棄物，將擇日會同相關人員及環保局人│
│    │        │              │    員現場開挖，以暸解是否涉及廢棄物清理之相關法則。      │
│    │        │              │  3.令大園分局於現場設置巡邏箱或為其他管制措施。          │
│    │        │              │  4.令公務局及監造人提供現場土石是否涉及超挖、盜挖砂石之相│
│    │        │              │    關證據。                                              │
│    │        │              │(二)在場人員：                                              │
│    │        │              │  1.桃園縣政府警察局：（略）                              │
│    │        │              │  2.檢察官：（略）                                        │
│    │        │              │  3.其他人員：桃園縣政府工務局：（略）／環保局；（略）／建│
│    │        │              │    築師簡錫池／地主：無阿順、巫進城、陳鶴壽／被告丁○○／│
│    │        │              │    （其他略）                                            │
└──┴────┴───────┴─────────────────────────────┘
附錄本件論罪科刑之法條：
刑事訴訟法第301條
（無罪判決）
不能證明被告犯罪或其行為不罰者應諭知無罪之判決。
依刑法第十八條第一項或第十九條第一項其行為不罰，認為有諭
知保安處分之必要者，並應諭知其處分及期間。


司法院資訊處製作；財團法人民間司法改革基金會備份。
